【裁判字號】    96,易,1413
【裁判日期】    970320
【裁判案由】    竊盜等
【裁判全文】
臺灣桃園地方法院刑事判決              96年度易字第1413號
公  訴  人  臺灣桃園地方法院檢察署檢察官
被      告  丙○○
上列被告因竊盜等案件，經檢察官提起公訴（96年度偵字第1157
7 、12635 號），本院判決如下：
    主  文
丙○○竊盜，累犯，處有期徒刑參月，減為有期徒刑壹月又拾伍
日；又竊盜，累犯，處有期徒刑參月，扣案之玻璃酒瓶壹個沒收
；又以加害生命、身體、財產之事，恐嚇他人致生危害於安全，
共貳罪，均累犯，各處有期徒刑參月；又損壞他人之浴室屋頂浪
板、窗戶，足以生損害於他人，累犯，處有期徒刑參月；又無故
侵入他人住宅，累犯，處有期徒刑參月。應執行有期徒刑壹年，
扣案之玻璃酒瓶壹個沒收。
    事  實
一、丙○○前於民國94年間因竊盜案件，經本院於94年12月19日
    ，以94年度壢簡字第1804號判處有期徒刑6 月確定，而於96
    年1 月12日縮刑期滿執行完畢，詎仍不知悔改，而分別為下
    列之犯行：
（一）丙○○意圖為自己不法所有，於96年4 月22日晚間某時，
      在桃園縣平鎮市○○路○ 段53之4 號甲○○住處內，徒手
      竊取甲○○所有之金手鍊1 只，得手後，即於翌日（96年
      4 月23日）某時，前往址設桃園縣平鎮市○○路149 號大
      漢當舖，典當該金手鍊得款新臺幣3,000 元供己花用。
（二）丙○○於96年4 月27日晚上11時10分許，欲進入甲○○上
      址住處，經甲○○拒絕後，丙○○竟基於恐嚇之犯意，以
      「你不讓我進去，我放火燒」等語恫嚇甲○○，致甲○○
      心生畏懼，足生危害於安全，而讓丙○○入內居住。
（三）丙○○意圖為自己不法所有，於96年5 月2 日上午10時40
      分許，在桃園縣平鎮市○○路雙連2 段53之9 號前，徒手
      以玻璃酒瓶接取方式，竊取乙○○使用停放在上址、車牌
      號碼GCB ─775 號機車（下稱上開機車）內之汽油30C.C.
      ，得手後，隨即為乙○○發現並詢以：「這輛機車是我的
      ，你在做什麼？」，丙○○聞之，心生不滿，基於恐嚇之
      犯意，對乙○○恫稱：「要漏汽油放火燒車、燒房子」等
      語，致乙○○心生畏懼，足生危害於安全，嗣經乙○○報
      警前來處理，丙○○為警當場扣得其所有、供其裝汽油之
      玻璃酒瓶1 個及從丙○○長褲口袋起出與本件犯罪無涉之
      打火機1 個。
（四）丙○○另於96年5 月6 日凌晨0 時許，因無法進入甲○○
      上址住處，竟基於侵入住宅及毀損之犯意，毀壞甲○○上
      開住處浴室屋頂浪板及窗戶後，又在未徵得甲○○之同意
      下，由上開浴室屋頂缺口侵入甲○○上址住處，嗣經甲○○報警而當場查獲。
二、案經甲○○訴由桃園縣政府警察局平鎮分局報告臺灣桃園地
    方法院檢察官偵查起訴。
    理  由
一、按被告以外之人於審判外之言詞或書面陳述，除法律有規定
    者外，不得作為證據；又按被告以外之人於審判外向法官所
    為之陳述得為證據，偵查中向檢察官所為之陳述，除顯有不
    可信之情況者外，亦得為證據；被告以外之人於審判外之陳
    述，雖不符前4 條之規定，而經當事人於審判程序同意作為
    證據，法院審酌該言詞陳述或書面陳述作成時之情況，認為
    適當者，亦得為證據；當事人、代理人或辯護人於法院調查
    證據時，知有第159 條第1 項不得為證據之情形，而未於言
    詞辯論終結前聲明異議者，視為有前項之同意。刑事訴訟法
    第159 條第1 項、第159 條之1 第1項 、第2 項、第159 條
    之2 、第159 條之5 分別定有明文。經查，本案所引用之供
    述及非供述證據，經本院依法踐行調查證據程序，檢察官及
    被告均不爭執證據之證據能力，且迄本院言詞辯論終結前未
    就證據之證據能力聲明異議，又查無依法應排除其證據能力
    之情形，是後述所引用證據之證據能力均無疑義，依法自有
    證據能力，均得作為本案證據，先予敘明。
二、訊據被告丙○○固坦承有上揭毀損及侵入住宅之犯行，並供
    認有拿甲○○所有之金手鍊去典當，及用玻璃酒瓶接取黃家
    華上開機車內之汽油等情，惟矢口否認有何竊盜、恐嚇等犯
    行，辯稱：甲○○之前即已同意伊有急用時可以將手鍊拿去
    用；而恐嚇甲○○之部分，伊當時喝醉酒，已經忘記有無此
    事；伊並沒有竊取乙○○上開機車內之汽油，係該機車在漏
    油，伊才用酒瓶接起來，伊也沒有對乙○○說過要放火燒房
    子、車子云云。惟查：
（一）上揭被告竊取甲○○所有金手鍊1 只、恐嚇甲○○及毀損
      、侵入住宅之事實，除被告坦認有毀損及侵入住宅之犯行
      外，亦業據證人即告訴人甲○○於本院審理時結證稱：因
      伊被被告騷擾很多天，很多天沒有睡覺，當時精神昏昏沉
      沉的，隔天起來就發現伊的手鍊不見了，伊有打電話給被
      告，被告有承認手鍊是被告拿走的，伊之前並沒有同意被
      告可以拿伊的手鍊去週轉應急；於96年4 月27日被告有在
      伊窗戶外面很大聲說「你不讓我進去，我放火燒」，伊當
      時很害怕，隔天就趕快離開去伊弟弟家住；而於96年5 月
      6 日，鄰居告訴伊被告到伊上開住處居住，伊回家後親眼
      看到被告弄破浴室屋頂浪板、窗戶而進入屋內等語明確（
      參本院97年3 月6 日審判筆錄），復有大漢當舖當票1 紙
      、甲○○上開住處照片16張在卷可稽（前揭偵卷第25頁、
      第43至50頁），是認被告上開辯解，顯係事後卸責之詞，
      不足採信，被告上揭竊盜甲○○金手鍊、恐嚇甲○○、毀
      損、侵入住宅之犯行，事證明確，均應依法論科。
（二）又上揭被告竊取乙○○所有上開機車內之汽油及恐嚇乙○○之事實，業據證人即被害人乙○○於警詢、偵查中、本
      院準備程序及審理時證述：伊當時從臺北回到桃園縣平鎮
      市○○路○ 段53之9 號住所，看到被告正用空酒瓶在接伊
      機車的汽油，伊便告訴被告「這輛機車是我的，你在做什
      麼？」，被告當時說不知道這輛機車是伊的，之後就很生
      氣說要漏汽油燒房子或是車子，並手持汽油的酒瓶往伊的
      方向似乎要攻擊伊，伊當時很害怕就把被告的酒瓶搶下來
      並報警等語明確（96年度偵字第11577 號卷第9 至11頁、
      第42至43頁、本院97年3 月6 日審判筆錄），復有現場、
      證物照片6 張在卷可參（前揭偵卷第23至25頁）及被告所
      有供其竊取上開機車內汽油之玻璃酒瓶1 個扣案為憑，是
      認被告上開辯解：伊沒有竊取乙○○上開機車內之汽油，
      也沒有對乙○○說過要放火燒房子、車子云云，委無可採
      ，被告上揭竊盜乙○○上開機車內汽油及恐嚇乙○○之犯
      行，事證明確，均應依法論科。
三、核被告丙○○就事實欄一（一）竊取甲○○所有金手鍊部分
    及（三）竊取乙○○所有機車內汽油部分，均係犯刑法第32
    0 條第1 項之竊盜罪；就事實欄一（二）恐嚇甲○○部分及
    （三）恐嚇乙○○部分，則均係犯刑法第305 條之恐嚇危害
    安全罪；就事實欄一（四）部分，則係犯刑法第306 條第 1
    項之侵入住宅罪及同法第354 條之毀損罪。被告基於同一毀
    損犯意，於同一時、地接續毀損甲○○上開住處之浴室屋頂
    浪板及窗戶，係以一行為侵害同一法益，為接續犯，僅論以
    一罪。被告所犯上開2 次竊盜罪、2 次恐嚇危害安全罪、侵
    入住宅罪及毀損罪，犯意各別，行為互殊，應予分論併罰。
    查被告前於94年間因竊盜案件，經本院於94年12月19日，以
    94年度壢簡字第1804號判處有期徒刑6 月確定，而於96年 1
    月12日縮刑期滿執行完畢，有臺灣高等法院被告前案紀錄表
    1 份在卷可考，其受有期徒刑執行完畢後，5 年以內故意再
    犯本件有期徒刑以上之各罪，為累犯，均應依刑法第47條第
    1 項規定，加重其刑。爰審酌被告犯罪之動機、目的、手段
    ，生活狀況、智識程度、素行、竊取財物之價值、犯罪所生
    之損害及犯後態度等一切情狀，分別量處如主文所示之刑。
四、再查，中華民國九十六年罪犯減刑條例於95年7 月4 日公布
    ，於96年7 月16日施行。按犯罪在中華民國96年4 月24日以
    前者，除中華民國96年罪犯減刑條例另有規定外，依下列規
    定減刑：……有期徒刑、拘役或罰金，減其刑期或金額2 分
    之1 ；又依本條例應減刑之罪，未經判決確定者，於裁判時
    ，減其宣告刑，並應於判決主文同時諭知其宣告刑及減得之
    刑；裁判確定前犯數罪，有應減刑與不應減刑者，就應減刑
    之罪，依第2 條、第4 條、第6 條至第8 條及前條規定減刑
    後，與不應減刑之罪之宣告刑，適用刑法第51條定其應執行
    之刑，中華民國九十六年罪犯減刑條例第2 條第1 項第3 款
    、第7 條第1 項、第2 項、第11條分別定有明文。查被告所
    犯上開各罪，僅事實欄一（一）之竊盜罪係於96年4 月24日
    前所為，且復核其所犯事實欄一（一）之竊盜罪並無同條例
    所定不予減刑之情形，茲依同條例第2 條第1 項第3 款規定
    ，併予於裁判時就事實欄一（一）之竊盜罪減其宣告刑2 分
    之1 ，至於其餘各罪之犯罪時間均係於96年4 月24日以後，
    並未符合減刑之要件，自不應減刑，惟仍應與事實欄一（一
    ）之竊盜罪所減之刑，依前揭規定定其應執行之刑。
五、末查，扣案之玻璃酒瓶1 個，被告雖否認為其持以竊盜所用
    之玻璃酒瓶，並辯稱：伊係用比較深色的瓶子裝汽油云云。
    然查，扣案之玻璃酒瓶僅有1 個，且係與被告所有之物一併
    清點扣案，要無可能有誤扣之情事，故認上開扣案之玻璃酒
    瓶1 個係供被告犯本件事實欄一（三）竊盜罪所用之物，又
    被告亦供認為其所有，即應依刑法第38條第1 項第2 款宣告
    沒收。至扣案之打火機1 個，業據被告供承係伊平常抽煙使
    用等語，且案發當時置於被告口袋內，並未供犯本件犯罪之
    用，亦非屬違禁物，是尚乏沒收之依據，爰不為沒收之宣告
    ，附此敘明。
據上論斷，應依刑事訴訟法第299 條第1 項前段，刑法第320 條
第1 項、第305 條、第306 條第1 項、第354 條、第47條第1 項
、第51條第5 款、第38條第1 項第2 款，刑法施行法第1 條之 1
第1 項、第2 項前段，中華民國九十六年罪犯減刑條例第2 條第
1 項第3 款、第7 條第1 項、第2 項、第11條，判決如主文。
本案經檢察官鄭東到庭執行職務。
中    華    民    國    97    年    3     月    20    日
                刑事第十二庭審判長法  官  王  美  玲
                                  法  官  林  靜  梅
                                  法  官  羅  國  鴻
以上正本證明與原本無異。
如不服本判決，應於判決送達後10日內向本院提出上訴狀（應附
繕本），其未敘述上訴理由者，應於上訴期間屆滿後20日內補提
理由書狀於本院，上訴於臺灣高等法院。
                                  書記官  戴  育  萍
中    華    民    國    97    年    3     月    21    日
【論罪科刑法條】
中華民國刑法第320條
意圖為自己或第三人不法之所有，而竊取他人之動產者，為竊盜
罪，處5年以下有期徒刑、拘役或5百元以下罰金。
意圖為自己或第三人不法之利益，而竊佔他人之不動產者，依前
項之規定處斷。
前二項之未遂犯罰之。
中華民國刑法第305條
以加害生命、身體、自由、名譽、財產之事，恐嚇他人致生危害
於安全者，處2年以下有期徒刑、拘役或3百元以下罰金。
中華民國刑法第354條
毀棄、損壞前二條以外之他人之物或致令不堪用，足以生損害於
公眾或他人者，處2 年以下有期徒刑、拘役或5 百元以下罰金。
中華民國刑法第306條
無故侵入他人住宅、建築物或附連圍繞之土地或船艦者，處1 年
以下有期徒刑、拘役或3 百元以下罰金。
無故隱匿其內，或受退去之要求而仍留滯者，亦同。


司法院資訊處製作；財團法人民間司法改革基金會備份。
